# 成本法转权益法合并报表中关于个别报表部分处置损益归属期间调整的列报和披露

提问人：zjcxxqh 时间：2017-09-22 10:38:42
请问，处置长期股权投资由控制（成本法）转为重大影响（权益法），合并报表中个别报表中确认的部分处置损益的归属期间进行调整，该部分调整在合并所有者权益表动表中如何填列？是作为期初数的调整，还是作为本期增加？

回答人：chenyiwei
合并报表层面并未就该项处置子公司的交易进行追溯调整前期比较数据的处理，只是作为本期发生额列示。